臺灣高等法院刑事判決　　　　　　　　　　　　九十一年度上易字第二四一號
　　上　訴　人
　　即　被　告　丙○○
右上訴人因傷害案件，不服臺灣士林地方法院九十一年度易字第三六七號，中華民國
九十一年七月五日第一審判決（起訴案號：臺灣士林地方法院檢察署九十一年度偵字
第一六四五號）提起上訴，本院判決如左：
    主  文
上訴駁回。
    事  實
一、丙○○於民國九十一年一月三十一日下午三時十分左右，在台北市○○區○道一
    號公路北向重慶交流道入口匝道處，因駕駛車牌號碼6N-8428 號自用小貨車，與
    駕駛車牌號碼6A-6910 號自用小客車之許文傑，發生爭道糾紛，丙○○竟以腳踹
    6A-6910 號自用小客車右前車門凹陷（毀損部分未據告訴），又心有不甘並基於
    傷害之不確定故意，以手擊破右前車窗玻璃，致玻璃碎片傷及右前座之乘客甲○
    ○眼部，受有右眼外傷性角膜鞏膜破裂之傷害，並又毆打許文傑（未提出告訴）
    成傷後始停手。
二、案經被害人甲○○及其配偶乙○○訴由國道公路警察局第一警察隊移送臺灣士林
    地方法院檢察署檢察官偵查起訴。
    理  由
一、右開事實，業據上訴人即被告丙○○在偵查、原審及本院均承認前述犯罪不諱，
    核與被害人甲○○指訴被害情節相符，其自白堪信為實在。雖被告前在原審辯論
    時一度否認犯罪，辯稱不是故意云云。然查被告在偵查之初即供稱：當時我駕駛
    6N-6428 號行經該處，因超車問題，二車都停在該處，我下車找他理論，他不下
    車，車窗關著，我一生氣用拳頭把副駕駛座之車窗打破，當時我知道副駕駛座坐
    一位乘客是甲○○，我也知道此舉他會受傷，但我一時情急激動下動手打破車窗
    ，我知道砸破玻璃碎片會砸傷他等語 (見偵查卷第廿四頁反面)。參諸依卷附6A-
    6910號自用小客車之車窗並未貼用反光紙，自外可以清楚看出車內狀況，被告明
    知車上副駕駛座坐一位乘客仍施用暴力砸破車窗玻璃，是被告事後翻供否認故意
    乙節，顯係卸責之詞，不足採信。此外並有被害人甲○○診斷證明書及車損照片
    附卷可參，被告犯行足以認定。
二、核被告所為，係犯刑法第二百七十七條第一項之傷害罪。原審詳加審認，以被告
    罪證明確，適用刑法刑法第二百七十七條第一項，罰金罰鍰提高標準條例第一條
    前段之規定，併審酌被告之品行、素行、犯罪之動機、目的、手段、犯罪時所受
    之刺激、被害人所受傷害程度及被告犯罪後之態度等一切情狀，量處有期徒刑七
    月。經核原判決認事用法，均無違誤，量刑亦稱妥適，被告上訴仍以伊有找被害
    人要和解，但被害人覺得賠新台幣十萬元太少云云，指摘原判決量刑過重，請求
    撤銷改判。惟查被告因細故，當街對他人施用暴力傷及被害人重要器官，且迄未
    與被害人達成和解賠償道歉，原審量處有期徒刑七月自無過重之處，被告上訴既
    無理由，應予駁回。
據上論斷，應依刑事訴訟法第三百六十八條，判決如主文。
本案經檢察官呂丁旺到庭執行職務。
中      華      民      國    九十一    年      九      月    二十七    日
                              台灣高等法院刑事第十庭
                                  審判長法  官  溫  耀  源
                                        法  官  黃  金  富
                                        法  官  何  菁  莪
右正本證明與原本無異。
不得上訴。
                                        書記官  鐘  麗  芳
中      華      民      國     九十一   年   九      月     三十     日
附錄：本案論罪科刑法條全文
刑法第二百七十七條
傷害人之身體或健康者，處三年以下有期徒刑、拘役或一千元以下罰金。
犯前項之罪，因而致人於死者，處無期徒刑或七年以上有期徒刑，致重傷者，處三年
以上、十年以下有期徒刑。
